臺灣澎湖地方法院民事裁定
111年度司繼字第10號
聲  請  人  程志翔  


關  係  人
即被選任人  湯光民律師 
上列聲請人聲請選任被繼承人呂江成遺產管理人事件，本院裁定
如下：
    主  文
選任湯光民律師（事務所：設於嘉義市○區○○路000○0號0樓之0）
為被繼承人呂江成之遺產管理人。
准對被繼承人呂江成（男、於民國27年4月9日死亡）之大陸地區
以外繼承人為承認繼承之公示催告。
如有被繼承人呂江成之大陸地區以外繼承人，應自前項公示催告
揭示之日起一年內承認繼承，上述期限屆滿，無繼承人承認繼承
時，被繼承人呂江成之遺產，於清償債權並交付遺贈物後，如有
賸餘即歸屬國庫。
程序費用新台幣壹仟元由被繼承人呂江成之遺產負擔。 
    理  由
一、按先順序繼承人均拋棄其繼承權時，由次順序之繼承人繼承
    ，其次順序繼承人有無不明或第四順序之繼承人均拋棄其繼
    承權者，準用關於無人承認繼承之規定，民法第1176條第6
    項定有明文。次按繼承開始時，繼承人有無不明，而無親屬
    會議或親屬會議未於1 個月內選定遺產管理人者，利害關係
    人得聲請法院選任遺產管理人，並由法院依公示催告程序，
    定6 個月以上之期限，公告繼承人，命其於期限內承認繼承
    ，民法第1177條、第1178條第1 項、第2 項規定甚明。
二、本件聲請意旨略以：聲請人與被繼承人呂江成就共有○○縣○○
    鄉○○段000○000○000地號土地，現進行分割共有物訴訟而繫
    屬於臺灣嘉義地方法院。惟被繼承人呂江成已歿，其繼承人
    迄未辦理前開土地之繼承登記，有無繼承人亦不明，爰聲請
    選任湯光民律師為被繼承人呂江成之遺產管理人等語，並提
    出呂江成繼承系統表、土地登記第一類謄本影本、日據時期
    戶籍簿冊影本、同意書等件為證。
三、經查，聲請人主張被繼承人呂江成已死亡，其法定繼承人有
    無不明，業據提出上開證據為佐。又聲請人與被繼承人既同
    為系爭土地共有人，聲請人提起分割共有物訴訟，自屬法律
    上之利害關係人，得聲請選任被繼承人之遺產管理人。本院
    審酌湯光民律師有擔任遺產管理人之相關經驗，就遺產管理
    事件應較熟稔，且能秉持專業倫理，並順利達成管理保存及
    清算遺產之任務，故本院認為聲請人所推薦之湯光民律師為
    適宜擔任本件遺產管理人之人選，且亦得湯光民律師同意，
    有其陳報之同意書在卷可稽，爰選任湯光民律師為被繼承人
    呂江成之遺產管理人，併為承認繼承之公示催告。
四、依家事事件法第127條第4項，裁定如主文。
五、如不服本裁定，應於裁定送達後10日內，以書狀向本院提出
    抗告狀，並繳納抗告費新臺幣1,000 元。
中    華    民    國   111    年    2     月    25    日
                  家事庭    司法事務官
以上正本係照原本作成。